【裁判字號】    92,訴緝,171
【裁判日期】    921009
【裁判案由】    公共危險等
【裁判全文】
臺灣高雄地方法院刑事判決                        九十二年度訴緝字第一七一號
    公  訴  人  臺灣高雄地方法院檢察署檢察官
    被      告  戊○○
右列被告因公共危險等案件，經檢察官提起公訴（八十七年度偵字第一五四七號、第
一七○○號），及函
一九五三九號），本院判決如左：
    主  文
戊○○連續於夜間侵入住宅竊盜，累犯，處有期徒刑壹年，扣案之鑰匙壹串沒收之；
又放火燒燬他人所有之機車貳部，致生公共危險，累犯，處有期徒刑壹年壹月；又意
圖為自己不法之所有，以恐嚇使人將本人之物交付，未遂，累犯，處有期徒刑肆月。
應執行有期徒刑貳年，扣案之鑰匙壹串沒收之。
    事  實
一、戊○○曾於民國八十四年間，因違反麻醉藥品管理條例案件，經本院於八十五年
    二月十九日以八十五年度岡簡字第一一三號判處有期徒刑三月確定，甫於八十五
    年四月十七日易科罰金執行完畢。
二、詎戊○○猶不知悔改，復基於意圖為自己不法所有之概括犯意，於附表所示之時
    間、地點，連續七次以附表所示之方法，竊取附表所示之物品均得手。戊○○於
    竊得附表編號四己○○所有之提款卡後，竟基於意圖為自己不法所有之意圖，於
    同日晚間七時十五分許，至高雄市三民區○○○路五十七號（華南銀行大昌分行
    ）以上開提款卡插入提款機之不正方法由自動付款設備即提款機接續提款二次，
    共計得款七千八百元。另其於竊得丙○所有郵局存摺、身分證、私章得手後，復
    基於為自己不法所有之意圖，及行使偽造私文書之犯意，於八十七年七月八日上
    午九時十二分許，持上開竊得物品，至高雄郵政總局，未經丙○同意，盜用丙○
    之私章加蓋二枚印文於郵政存簿儲金提款單上，用以表示確係丙○本人領款之私
    文書，後並持之向該不知情郵局冒領存款而行使之，使該郵局承辦人員陳郁玲因
    而陷於錯誤，並如數給付二十萬元，足以生損害於丙○及該郵局之權益。
三、又戊○○因感情因素與其友人壬○○發生怨隙，其為報復壬○○，明知在大樓騎
    樓外焚燒機車，火勢可能延燒而致生公共危險，竟仍基於放火之故意，於八十七
    年一月七日凌晨二時許，在高雄市○○區○○路八十二號騎樓外，以預購之汽油
    潑灑於壬○○所有車牌號碼ＺＫＭ—五一六號輕型機車及併排之王靜惠所有車牌
    號碼ＶＧＫ—九二二號輕型機車後，點火燒燬之，因而使上開二部機車完全燒燬
    ，致生公共危險，幸經適當處置未再延燒釀成更大災害。
四、再戊○○因需款孔急，竟另行基於意圖為自己不法所有之犯意，於八十六年十二
    月中旬某日，撥打電話至庚○○工作場所，對庚○○恫稱：「付伊五萬元，否則
    要殺妳全家、要放火燒妳房子」等語，使庚○○因而心生畏懼，庚○○乃向警方
    報案求援，嗣經警於八十七年一月十一日凌晨五時許，在高雄市○○區○○路八
    十二號庚○○住處當場逮捕前往取款之戊○○，戊○○因此始未得逞。後警方再
    循線至戊○○住處搜索，並扣得其所有且係供竊盜所用之鑰匙一串。
五、案經高雄市政府警察局三民第一分局報請臺灣高雄地方法院檢察署檢察官偵查起
    訴及函送併辦。
    理  由
一、右開犯罪事實，業據被告戊○○於本院審理時坦承不諱，核與被害人庚○○、壬○○、王靜惠、丁○○、癸○○、甲○○、己○○、辛○○、丙○等人所指情節
    均相符，且經證人陳郁玲於警詢中亦陳明確，此外，復有郵政存簿儲金提款單、
    贓物領據，及照片一幀等在卷可憑，並扣有鑰匙一串在案可佐。是以，本件事證
    明確，被告犯行，已堪認定，應依法論科。
二、核被告於附表編號一、編號五之所為，均係犯刑法第三百二十一條第一項第一款
    之夜間侵入住宅竊盜罪；於附表編號四之所為，係犯刑法第三百二十一條第一項
    第一款之夜間侵入住宅竊盜罪及同法第三百三十九條之二第一項之以不正方法由
    自動付款設備取得財物罪；於附表編號二、編號三，及編號六之所為，均係犯刑
    法第三百二十條第一項之竊盜罪；於附表編號七之所為，係犯刑法第三百二十條
    第一項之竊盜罪、同法第三百三十九條第一項之詐欺取財罪，及同法第二百十六
    條、第二百十條之行使偽造私文書罪；又被告於犯罪事實三之所為，係犯刑法第
    一百七十五條第一項之放火燒燬他人之物罪；於犯罪事實四之所為，係犯刑法第
    三百四十六條第三項、第一項之恐嚇取財未遂罪。被告於附表編號一、編號四，
    及編號五所涉之竊盜犯行，應為刑法第三百二十一條第一項第一款之夜間侵入住
    宅竊盜罪，公訴意旨漏未斟酌此點，而認被告係犯同法第三百二十條第一項之竊
    盜罪，尚有未洽，惟其基本事實同一，本院自應予以審理，並變更起訴法條。被
    告於附表編號一之犯行，係使不知情之搬家工人為其遂行竊盜之犯行，已如前述
    ，則被告應為刑法第三百二十一條第一項第一款夜間侵入住宅竊盜罪之間接正犯
    。被告於附表編號四中二次以不正方法由自動付款設備取得他人財物之犯行，係
    利用同一犯罪機會接續為之，侵害一個法益，為接續犯。又被告關於附表編號七
    在郵政存簿儲金提款單上盜蓋丙○之印文二枚，均係偽造私文書之階段行為，不
    另論罪。又被告於附表編號七偽造私文書後復持以行使，其偽造之低度行為為高
    度之行使行為所吸收，亦不另論罪。被告於附表編號四所涉刑法第三百二十一條
    第一項第一款之夜間侵入住宅竊盜罪及刑法第三百三十九條之二第一項之以不正
    方法由自動付款設備取得財物罪二罪間，有方法結果之牽連關係，應從一重之刑
    法第三百十一條第一項第一款之夜間侵入住宅竊盜罪處斷。且被告於附表編號七
    所犯刑法第二百十六條、第二百十條之行使偽造私文書罪、同法第三百三十九條
    第一項之詐欺取財罪，及同法第三百二十一條第一項第一款之夜間侵入住宅竊盜
    罪間，有方法結果之牽連關係，應從一重之刑法第三百二十一條第一項第一款夜
    間侵入住宅竊盜罪處斷。被告於附表編號一至編號七之七次竊盜犯行，時間緊接
    ，方法相同，觸犯構成要件相同之罪名，顯係基於概括犯意為之，依連續犯規定
    論以夜間侵入住宅竊盜一罪，並依法加重其刑。被告於犯罪事實三之所為，同時
    放火燒燬壬○○所有及王靜惠所有之機車，觸犯構成要件相同之罪名，為想像競
    合犯，應從一重處斷。被告所犯上開刑法第三百二十一條第一項第一款之夜間侵
    入住宅竊盜罪、同法第三百四十六條第三項、第一項之恐嚇取財未遂罪，及同法
    第一百七十五條第一項之放火燒燬他人之物罪三罪間，犯意個別，行為不同，應
    分論併罰。查被告曾於八十四年間，因違反麻醉藥品管理條例案件，經本院於八
    十五年二月十九日以八十五年度岡簡字第一一三號判處有期徒刑三月確定，甫於
    八十五年四月十七日易科罰金執行完畢，有卷附之臺灣高等法院被告全國前案紀
    錄表可按，其受有期徒刑之執行完畢，五年以內再犯本件有期徒刑以上之罪，為
    累犯，應依法加重其刑。被告上開對庚○○恐嚇取財之犯行，雖已著手於犯罪行
    為之實施，然因警方當場查獲而未至將五萬元移置自己實力支配下之結果，為未
    遂犯，應依刑法第二十六條前段規定減輕其刑。公訴人雖僅就附表編號一至編號
    三之犯行提起公訴，然檢察官就犯罪事實一部起訴者，效力及於全部，本件被告
    於附表編號四至編號七部分之犯罪事實，與前揭論罪科刑部分，有裁判上一罪關
    係，已如前述，本院自應就屬於裁判上一罪之部分，一併加以裁判。爰審酌被告
    犯罪之動機、目的、手段、智識程度、與被害人等之關係、造成之危害，及犯後
    態度等一切情狀，分別量處如主文所示之刑，並定其應執行之刑。又扣案之鑰匙
    一串，為被告所有且係供竊盜所用之物，此經被告自陳在卷，爰依刑法第三十八
    條第一項第二款規定宣告沒收之。
三、公訴意旨另以：被告於八十七年一月一日上午十一時十分許，在高雄市○○區○○路八十二號前，竊走庚○○所有ＺＥＲ—二五七號輕型機車，得手後復將之騎
    至左營區○○路一四二巷口空地焚燬；因認被告另涉刑法第三百二十條第一項之
    竊盜罪嫌，及同法第一百七十五條第一項之放火燒燬他人之物罪嫌。經查，被告
    竊走該機車意在將之燒燬，以此報復庚○○與其分手等情，此經被告自陳在卷，
    復為庚○○在庭所不否認，是以，被告將前開機車騎走，主觀上無為自己不法所
    有之意圖一節堪以認定。次查，被告自陳燒燬地點為空地並無致生公共危險之虞
    等語，而公訴檢察官亦當庭表示因發生時間距離審理時已相隔甚久，案發地點之
    狀況已大幅改變，無從舉證證明本案是否已致生公共危險，此外，復查無其他積
    極證據足資證明被告確有起訴書所載之此部分竊盜及放火燒燬他人所有之物犯行
    ，本應為無罪之諭知，惟公訴意旨認此部分分別與前揭論罪科刑部分間，有裁判
    上一罪關係，爰不另為無罪之諭知。
據上論斷，應依刑事訴訟法第二百九十九條第一項前段、第三百條、刑法第五十五條
、第五十六條、第一百七十五條第一項、第二百十六條、第二百十條、第三百二十條
第一項、第三百二十一條第一項第一款、第三百三十九條第一項、第三百三十九條之
二第一項、第三百四十六條第三項、第一項、第五十一條第五款、第二十六條前段、
第四十七條、第三十八條第一項第二款，罰金罰鍰提高標準條例第一條前段，判決如
主文。
本案經檢察官乙○○到庭執行職務
中      華      民      國    九十二    年      十      月      九      日
                        臺灣高雄地方法院刑事第十五庭
                            審判長法  官   李淑惠
                                  法  官   林俊寬
                                  法  官   黃呈熹
右正本證明與原本無異。
如不服本判決，應於判決送達後十日內，向本院提出上訴狀。
                                 書記官    梁瑜玲
中    華    民    國      九十二      年      十      月      十三      日
【附錄本判決論罪科刑法條】
中華民國刑法第一百七十五條第一項
放火燒燬前二條以外之他人所有物，致生公共危險者，處一年以上七年以
下有期徒刑。
中華民國刑法第二百一十六條
行使第二百十條至第二百十五條之文書者，依偽造、變造文書或登載不實
事項或使登載不實事項之規定處斷。
中華民國刑法第二百一十條
偽造、變造私文書，足以生損害於公眾或他人者，處五年以下有期徒刑。
中華民國刑法第三百二十條
意圖為自己或第三人不法之所有，而竊取他人之動產者，為竊盜罪，處五
年以下有期徒刑、拘役或五百元以下罰金。
意圖為自己或第三人不法之利益，而竊佔他人之不動產者，依前項之規定
處斷。
前二項之未遂犯罰之。
中華民國刑法第三百二十一條
犯竊盜罪而有左列情形之一者，處六月以上、五年以下有期徒刑：
一  於夜間侵入住宅或有人居住之建築物、船艦或隱匿其內而犯之者。
二  毀越門扇、牆垣或其他安全設備而犯之者。
三攜帶兇器而犯之者。
四  結夥三人以上而犯之者。
五  乘火災、水災或其他災害之際而犯之者。
六  在車站或埠頭而犯之者。
前項之未遂犯罰之。
中華民國刑法第三百三十九條
意圖為自己或第三人不法之所有，以詐術使人將本人或第三人之物交付者
，處五年以下有期徒刑、拘役或科或併科一千元以下罰金。
以前項方法得財產上不法之利益或使第三人得之者，亦同。
前二項之未遂犯罰之。
中華民國刑法第三百四十六條
意圖為自己或第三人不法之所有，以恐嚇使人將本人或第三人之物交付者
，處六月以上五年以下有期徒刑，得併科一千元以下罰金。
以前項方法得財產上不法之利益，或使第三人得之者，亦同。
前二項之未遂犯罰之。
附表：
┌─┬────┬───┬─────────────────┬──────┐
│編│ 犯  罪 │犯  罪│犯        罪        事        實  │備        註│
│號│ 時  間 │地  點│                                  │            │
├─┼────┼───┼─────────────────┼──────┤
│一│八十六年│高雄市│先拷貝其雇主丁○○上址住處鑰匙，再│刑法第三百二│
│  │七月二十│楠梓區│持以入內，並僱用不知情搬家工人竊走│十一條第一項│
│  │一日晚間│久昌街│丁○○所有鐵櫃一只（內有黃金金飾壹│第一款夜間侵│
│  │七時許  │三八三│批、護照、台胞證、本票、他項權利證│入住宅竊盜、│
│  │        │號    │明、外幣、天然珠、戒子等財物）得手│間接正犯    │
│  │        │      │                                  │            │
├─┼────┼───┼─────────────────┼──────┤
│二│八十六年│高雄市│先拷貝其友人壬○○上址住處鑰匙，再│刑法第三百二│
│  │十月四日│鼓山區│持以入內（侵入住宅部分未據告訴）竊│十條第一項竊│
│  │下午四時│文忠路│走壬○○姊姊癸○○所有新台幣（下同│盜          │
│  │許      │八十二│）九萬元、黃金項鍊及戒子得手      │            │
│  │        │號八樓│                                  │            │
│  │        │之二  │                                  │            │
│  │        │      │                                  │            │
├─┼────┼───┼─────────────────┼──────┤
│三│八十六年│高雄市│先拷貝其雇主甲○○上址住處鑰匙，再│刑法第三百二│
│  │十二月三│新興區│持以入內（侵入住宅部分未據告訴）竊│十條第一項竊│
│  │十日下午│七賢二│走甲○○所有皮包一個（內有新台幣一│盜          │
│  │四時許  │路六十│千元、護照一本、土地所有權狀一紙、│            │
│  │        │九號一│華南商業銀行存摺一本、東芝行動電話│            │
│  │        │樓    │一支、充電器乙組）得手            │            │
│  │        │      │                                  │            │
├─┼────┼───┼─────────────────┼──────┤
│四│八十七年│（一）│進入己○○上址（一）住處房間竊走翁│刑法第三百二│
│  │三月十五│高雄市│敏淑所有華南銀行提款卡一張得手，復│十一條第一項│
│  │日晚間七│三民區│基於意圖為自己不法所有之意圖，於同│第一款夜間侵│
│  │時許    │有光路│日晚間七時十五分許，至上址（二）以│入住宅竊盜、│
│  │        │一五九│不正方法由自動付款設備即提款機接續│刑法第三百三│
│  │        │號四樓│提款二次，共計得款七千八百元      │十九條之二第│
│  │        │（二）│                                  │一項以不正方│
│  │        │高雄市│                                  │法由自動付款│
│  │        │三民區│                                  │設備取得財物│
│  │        │大昌二│                                  │、接續犯    │
│  │        │路五十│                                  │            │
│  │        │七號（│                                  │            │
│  │        │華南銀│                                  │            │
│  │        │行大昌│                                  │            │
│  │        │分行）│                                  │            │
│  │        │      │                                  │            │
├─┼────┼───┼─────────────────┼──────┤
│五│八十七年│同右  │進入己○○房間，徒手竊走己○○所有│刑法第三百二│
│  │五月二十│      │黑色皮包一個（內有現金一千七百元、│十一條第一項│
│  │六日晚間│      │身分證、學生證 、信用卡)得手      │第一款夜間侵│
│  │六時三十│      │                                  │入住宅竊盜、│
│  │分許    │      │                                  │            │
│  │        │      │                                  │            │
├─┼────┼───┼─────────────────┼──────┤
│六│八十七年│高雄市│僱請不知情鎖匠至上址辛○○經營之台│刑法第三百二│
│  │六月二十│三民區│糖超商開鎖，後入內（未有人居住、侵│十條第一項竊│
│  │九日凌晨│建安街│入建築物部分未據告訴）至櫃臺處竊走│盜          │
│  │二時三十│三十九│辛○○所有七星香煙一包得手        │            │
│  │分      │號    │                                  │            │
│  │        │      │                                  │            │
├─┼────┼───┼─────────────────┼──────┤
│七│八十七年│（一）│進入上址（一）丙○管領之大廈管理室│刑法第三百二│
│  │七月八日│高雄市│（侵入建築物部分未據告訴）竊走丙○│十條第一項竊│
│  │上午八時│前金區│所有郵局存摺、身分證、私章得手後，│盜、刑法第三│
│  │許      │自立二│復基於為自己不法所有之意圖，及行使│百三十九條第│
│  │        │路六十│偽造私文書之犯意，於同日上午九時十│一項詐欺取財│
│  │        │九號四│二分許，持上開竊得物品，至上址（二│、刑法第二百│
│  │        │樓    │），未經丙○同意，在郵政存簿儲金提│十六條、第二│
│  │        │（二）│款單上盜蓋丙○印文二枚，用以表示確│百十條行使偽│
│  │        │高雄郵│係丙○本人領款之私文書，後並持之向│造私文書    │
│  │        │政總局│該不知情郵局冒領存款而行使之，使該│            │
│  │        │      │郵局承辦人員陳郁玲因而陷於錯誤，並│            │
│  │        │      │如數給付二十萬元，足以生損害於丙○│            │
│  │        │      │及該郵局之權益                    │            │
│  │        │      │                                  │            │
└─┴────┴───┴─────────────────┴──────┘


司法院資訊處製作；財團法人民間司法改革基金會備份。
